【裁判字號】    98,裁,3346
【裁判日期】    981224
【裁判案由】    勞保
【裁判全文】
最  高  行  政  法  院  裁  定
                                      98年度裁字第3346號
上  訴  人  甲○○
被 上訴 人  勞工保險局
代  表  人  乙○○
上列當事人間勞保事件，上訴人對於中華民國98年10月1日臺北
高等行政法院98年度訴字第871號判決，提起上訴，本院裁定如
下：
    主  文
上訴駁回。
上訴審訴訟費用由上訴人負擔。
    理  由
一、按對於高等行政法院判決之上訴，非以其違背法令為理由，
    不得為之，行政訴訟法第242條定有明文。依同法第243條第
    1項規定，判決不適用法規或適用不當者，為違背法令；而
    判決有同條第2項所列各款情形之一者，為當然違背法令。
    是當事人對於高等行政法院判決上訴，如依行政訴訟法第24
    3條第1項規定，以高等行政法院判決有不適用法規或適用不
    當為理由時，其上訴狀或理由書應有具體之指摘，並揭示該
    法規之條項或其內容；若係成文法以外之法則，應揭示該法
    則之旨趣；倘為司法院解釋或本院之判例，則應揭示該判解
    之字號或其內容。如以行政訴訟法第243條第2項所列各款情
    形為理由時，其上訴狀或理由書，應揭示合於該條項各款之
    事實。上訴狀或理由書如未依此項方法表明，或其所表明者
    與上開法條規定不合時，即難認為已對高等行政法院判決之
    違背法令有具體之指摘，其上訴自難認為合法。
二、本件上訴人原為勞工保險被保險人（投保單位：宜蘭縣廚具
    裝修職業工會），於民國97年2月4日以頸脊髓損傷併下半身
    癱瘓致雙下肢殘廢為由，檢據申請普通傷害殘廢給付。案經
    被上訴人審查後，認上訴人殘廢程度符合勞工保險殘廢給付
    標準表第6項第2等級，乃依行為時勞工保險條例第19條第2
    項、第53條、第55條規定，以97年5月14日第000000000000
    號核定通知書（下稱原處分）核定發給1,000日計新臺幣（
    下同）140萬元殘廢給付；並以上訴人因殘廢不能繼續從事
    工作，乃依行為時勞工保險條例第57條規定，核定自給付之
    日（97年5月12日）起逕予退保，上訴人不服，申請審議，
    經勞工保險監理委員會以97年10月8日97保監審字第2961號
    審定書（下稱爭議審定）駁回後，仍然不服，提起訴願亦遭
    駁回，遂向原審法院提起本件行政訴訟，其訴之聲明為：(
    一)訴願決定、爭議審定、原處分關於被上訴人核定之障害
    項目及退保部分均撤銷。(二)應命被上訴人就上訴人97年2
    月4日申請之殘廢給付案，改依勞工保險殘廢給付標準表第
    132項第2等級之標準核付殘廢給付之行政處分。經原審以98
    年度訴字第871號判決(下稱原判決)駁回其訴，上訴人猶不
    服，提起本件上訴。其上訴意旨略以：原判決認撤銷訴訟應
    以處分時法律規定及事實狀態為基準，而本件原處分時間為
    97年5月14日，事實狀態發生於97年1月24日，前後時間差異
    5個月，用過往資料判斷上訴人請求時殘癈之事實，顯然判
    決理由矛盾；上訴人意識、呼吸正常，上肢無損傷，可自行
    操作輪椅代步，按照一般經驗法則及論理法則，應具有工作
    能力，擔任手工藝、總機、收費……等工作，原審不察，以
    有瑕疵之證明文件為判斷基礎，且對被上訴人以「無法從事
    本業工作」等同於「無工作能力」，並據以推定上訴人已無
    工作能力，進而取消上訴人加保資格之違法處分，未予糾正
    ，亦屬不法等語，雖以該判決違背法令為由，惟核其上訴理
    由，係就原審取捨證據、認定事實之職權行使，指摘其為不
    當，並就原審已論斷者，泛言未論斷，或就原審所為論斷，
    泛言其論斷矛盾，而非具體表明合於不適用法規、適用法規
    不當、或行政訴訟法第243條第2項所列各款之情形，難認對
    該判決之如何違背法令已有具體之指摘。依首開規定及說明
    ，應認其上訴為不合法。另上訴人所舉原審法院91年度訴字
    第1720號判決並非判例，且與本件案情不同，對原審及本院
    均不生拘束之效力，併予敘明。
三、據上論結，本件上訴為不合法。依行政訴訟法第249條第1項
    前段、第104條、民事訴訟法第95條、第78條，裁定如主文
    。
中    華    民    國    98    年    12    月    24    日
                    最高行政法院第五庭
                        審判長法官  黃  璽  君
                              法官  陳  鴻  斌
                              法官  鄭  忠  仁
                              法官  吳  東  都
                              法官  陳  金  圍
以  上  正  本  證  明  與  原  本  無  異
中    華    民    國    98    年    12    月    25    日
                              書記官  王  福  瀛


司法院資訊處製作；財團法人民間司法改革基金會備份。
